# 陈版：关于讲解 2010 中的反向购买

提问人：lu760314 时间：2011-02-10 09:08:59
在讲解 2010 中，关于反向购买所计算的每股收益与 08 版不同，主要的差异是自发生反向购买当期期初至购买日，发行在外的普通股数量， 08 版中为在反向购买中，法律上母公司向法律上子公司股东发行的普通股数量， 10 版中为法律上母公司在反向购买之前发行的股数。而 10 版在解释每股收益的计算时，是这样描述的：自当期期初至购买日，发行在外的普通股数量应假定为在该项合并中法律上母公司向法律上子公司股东发行的普通股数量。 2010 版的讲解是否是正确的？

回答人：chenyiwei
这个问题也在疑惑中，打算近期与财政部有关人士联系沟通一下。

提问人：呼叫帮助 时间：2012-05-09 16:55:25
陈老师，财政部是如何给您回复的了？ 2010 版的讲解是否是正确的？

回答人：chenyiwei
讲解 2010 此处表述错误， 2008 年讲解正确。